【裁判字號】    97,審易,69
【裁判日期】    970516
【裁判案由】    竊盜等
【裁判全文】
臺灣桃園地方法院刑事判決              97年度審易字第69號
公  訴  人  臺灣桃園地方法院檢察署檢察官
被      告  乙○○
指定辯護人  本院公設辯護人  王榮賓
上列被告因竊盜等案件，經檢察官提起公訴（96年度偵字第3018
0 號），被告於本院準備程序進行中，就被訴事實為有罪之陳述
，經本院告知簡式審判程序意旨，並聽取當事人及辯護人之意見
後，本院裁定依簡式審判程序審理，判決如下：
    主  文
乙○○竊盜，累犯，處有期徒刑捌月，扣案之鑰匙壹支沒收。又
行使變造之自用小客車車牌，足以生損害於公眾及他人，累犯，
處有期徒刑肆月。應執行有期徒刑拾壹月，扣案之鑰匙壹支沒收
。
    事  實
一、乙○○前於民國88年及89年間因恐嚇、公共危險、竊盜及妨
    害公務等案件，分別經臺灣臺北地方法院及臺灣高等法院判
    處有期徒刑3 月、10月、1 年5 月、3 月確定，並經臺灣高
    等法院定其應執行刑為應執行有期徒刑2 年4 月確定，前揭
    各罪嗣經臺灣高等法院裁定減刑並定其應執行刑為應執行有
    期徒刑1 年2 月確定；於90年間又因強盜、竊盜及施用第二
    級毒品等案件，經臺灣板橋地方法院分別判處有期徒刑1 年
    10月、1 年2 月、6 月確定，並經臺灣板橋地方法院裁定定
    應執行刑為應執行有期徒刑3 年4 月確定，前揭各罪經接續
    執行，迄至96年7 月16日徒刑執行完畢出監。詎其仍不知悔
    改，於96年11月28日晚間9 時許，行經臺北市○○區○○路
    387 巷巷口，見楊胡蕾所有、由甲○○使用之車牌號碼為3A
    -6163 號自用小客車停放該處，竟意圖為自己不法之所有，
    以其所有之鑰匙1 支竊取上開自用小客車，得手後供己代步
    之用。乙○○於竊得前開自用小客車後，為免遭查緝，另基
    於行使變造自用小客車車牌之犯意，於96年11月29日晚間9
    時許，在桃園縣龜山鄉○○路○段某路段旁，以油漆筆將前
    開所竊得自用小客車之車牌上數字「6 」均變造為「0 」，
    而加以變造為「3A-0103 」號車牌後，仍懸掛在前揭所竊得
    之自用小客車上予以行使之，足以生損害於楊胡蕾及監理機
    關對於車籍管理之正確性。嗣於同年11月30日凌晨1 時30分
    許，乙○○駕駛前開懸掛變造車牌之自用小客車，行至桃園
    縣桃園市○○街與文化街街口前之某便利超商時為警查獲，
    並扣得前開用以行竊之鑰匙1 支。
二、案經桃園縣政府警察局移送臺灣桃園地方法院檢察署檢察官
    偵查起訴。
    理  由
一、本案被告乙○○所犯均為死刑、無期徒刑或最輕本刑為3 年
    以上有期徒刑以外之罪，其於本院準備程序中就前揭被訴事
    實均為有罪之陳述，經本院告知簡式審判程序之旨，並聽取
    當事人及辯護人之意見後，本院依刑事訴訟法第273 條之1
    第1 項規定，裁定進行簡式審判程序，合先敘明。
二、前開犯罪事實，業據被告乙○○於警詢、檢察官偵訊及本院
    審理中均坦承不諱，並經被害人甲○○於警詢中陳述無訛，
    且有臺北市政府警察局車輛協尋電腦輸入單及電腦尋獲輸入
    單、贓物領據、楊胡蕾行照影本各1 紙以及照片3 張在卷可
    稽，並有前揭鑰匙1 支扣案可資佐證，足徵被告自白與事實
    相符。本件事證明確，被告犯行堪以認定。
三、按汽車牌照為公路監理機關所發給，固具有公文書性質，惟
    依道路交通安全規則第12條（舊）規定，汽車牌照僅為行車
    之許可憑證，自屬於刑法第212 條所列特許證之一種（最高
    法院63年台上字第1550號判例要旨參照）。是核被告乙○○
    所為，分別係犯刑法第320 條第1 項竊盜罪，及刑法第216
    條、第212 條之行使變造特種文書罪。被告變造車牌之低度
    行為，為其行使變造車牌之高度行為所吸收，不另論罪。被
    告所犯上開2 罪，犯意各別，行為互殊，應予分論併罰。又
    被告有如事實欄所載之犯罪科刑及執行完畢紀錄，此有卷附
    之臺灣高等法院被告前案紀錄表可按，其於有期徒刑執行完
    畢後，五年以內故意再犯本件有期徒刑以上之2 罪，均為累
    犯，均應依刑法第47條第1 項規定加重其刑。爰審酌被告無
    視他人財產權利，竊取他人財物，且變造汽車牌照，損害被
    害人及監理機關對於車籍資料管理之正確性，衡其犯罪動機
    及手段、犯罪對被害人造成之財產損害，及犯罪後坦承犯行
    等一切情狀，分別量處如主文所示之刑，並定其應執行刑。
    至扣案之鑰匙1 支，係供犯本件竊盜罪所用之物，且為被告
    所有，業經被告於本院審理時供明在卷，併依刑法第38條第
    1 項第2 款之規定宣告沒收。
據上論斷，應依刑事訴訟法第273 條之1 第1 項、第299 條第1
項前段，刑法第320 條第1 項、第216 條、第212 條、第47條第
1 項、第38條第1 項第2 款、第51條第5 款，刑法施行法第1 條
之1 第1 項、第2 項前段，判決如主文。
本案經檢察官蔡正雄到庭執行職務。
中    華    民    國    97    年    5     月    16    日
                      刑事庭    法  官  曾家貽
以上正本證明與原本無異。
如不服本判決，應於判決送達後10日內，向本院提出上訴狀。
                                書記官  陳淑瓊
中    華    民    國    97    年    5     月    16    日
附錄本案論罪科刑依據之法條：
中華民國刑法第320 條第1 項
(普通竊盜罪、竊佔罪)
意圖為自己或第三人不法之所有，而竊取他人之動產者，為竊盜
罪，處5 年以下有期徒刑、拘役或500 元以下罰金。
中華民國刑法第212 條
(偽造變造特種文書罪)
偽造、變造護照、旅券、免許證、特許證及關於品行、能力、服
務或其他相類之證書、介紹書，足以生損害於公眾或他人者，處
1 年以下有期徒刑、拘役或300 元以下罰金。
中華民國刑法第216 條
(行使偽造變造或登載不實之文書罪)
行使第210 條至第215 條之文書者，依偽造、變造文書或登載不
實事項或使登載不實事項之規定處斷。


司法院資訊處製作；財團法人民間司法改革基金會備份。
